臺灣彰化地方法院民事判決
110年度訴字第120號
原      告  張月珍  
訴訟代理人  胡昇寶律師
被      告  鴻龍騰有限公司

法定代理人  林如明  
上列當事人間請求損害賠償事件，本院於民國110年7月29日言詞
辯論終結，判決如下：
    主      文
被告應給付原告新台幣730,000元，及自民國110年2月2日起至清
償日止，按年息5%計算之利息。
訴訟費用由被告負擔。
本判決於原告以新台幣243,000元供擔保後得假執行。但被告如
以新台幣730,000元為原告預供擔保，得免為假執行。
    事實及理由
一、按因契約涉訟者，如經當事人定有債務履行地，得由該履行
    地之法院管轄。民事訴訟法第12條定有明文。查原告主張其
    向被告購買之貨櫃安裝地點即契約履行地在彰化縣，為被告
    所不爭執，是依上開規定，本院有管轄權，先予敘明。
二、本件被告經合法通知，未於言詞辯論期日到場，核無民事訴
    訟法第386條各款所列情形，爰依原告聲請，由其一造辯論
    而為判決。
三、原告主張：
　㈠原告聽信被告「貨櫃養魚」之建議，兩造於民國109年3月6日
    訂立預期銷售合約書，約定由原告向被告訂購養魚貨櫃一台
    ，產品內容包括40呎貨櫃、水處理箱及内容、水氧供應系統
    、隔熱處理、保溫處理、推水系統、物聯網系統等產品（下
    稱系爭產品），總價金為新台幣（下同）64萬元，原告並已
    匯款35萬元訂金予被告。被告於原告匯款後，於109年5月15
    日才運貨櫃至彰化縣田尾鄉原告之租地處，並將設備陸續運
    來，然系爭產品之推水系統或者物聯網系統均不時發生故障
    ，且電源供應器的不斷電裝置亦經常故障，而打氣的幫浦也
    時常開開關關等，軟硬體設備均有問題，原告多次向被告反
    應未見改善。嗣被告保證已可正常養殖，原告於109年9月18
    日進第一批金目鱸魚苗養殖，不到2星期該批金目魚苗竟全
    數死亡，向被告反應缺失後，被告亦自承產品缺失，惟屢次
    修正電腦或更新設備亦不見成效，迄今均置之不理。原告只
    得委由律師發函通知被告解除契約，並請求返還訂金及賠償
    損失，然被告亦置之不理。
　㈡原告因被告之不完全給付，致受有損害共73萬元，包括：①訂
    金35萬元。②是因為要養魚，所以原告去租農地，租地1年租
    金14,400元。③租地押金21,600元。④整地費用2萬元。⑤因為
    系爭產品無法使用，後來原告另外去買一個貨櫃要養魚。是
    貨櫃定金5,000元。⑥6噸黑色蓄水桶2萬元。⑦石英砂過濾8萬
    元。⑧倉庫貨櫃尾款65,000元。⑨吊車、台中倉庫貨櫃拖車運
    費、養魚貨櫃拖車運費共計24,000元。⑩付魚苗賠償金15,00
    0元。⑪蓄水池魚網租地魚網共計6萬元。⑫場地水電鋪設費2
    萬元。⑬魚飼料3包5,000元。⑭魚苗3,000隻共3萬元。爰依民
    法第227條規定，請求被告賠償73萬元等語。並聲明：⑴如主
    文第1項所示。⑵願供擔保，請准宣告假執行。
四、被告答辯：兩造之交易只牽涉一份養魚貨櫃的買賣合同，不
    牽涉飼養成功的保證，原告將貨櫃買去，養魚成功與否，不
    在此買賣合約涵蓋範圍。在簽訂買賣合約之初，此貨櫃仍處
    開發階段，原告於購買時已充分知曉，並享受15%折讓。貨
    櫃交期由於規格修改與其他耽誤，確有遲交情況，但交付時
    也做完整功能測試，所有部件都已交齊，由買方逕行使用事
    實即可證明。原告接收貨櫃，多次催促仍不付尾款，竟要求
    被告賠償全部「被告完全沒有參與」的養殖損失，自無理由
    等語。並聲明：⑴原告之訴及其假執行之聲請駁回。⑵如受不
    利之判決，願供擔保請准宣告免為假執行。
五、得心證之理由：
  ㈠查原告主張兩造於109年3月6日訂立預期銷售合約書，約定由
    原告向被告訂購養魚貨櫃一台，產品內容包括40呎貨櫃、水
    處理箱及内容、水氧供應系統、隔熱處理、保溫處理、推水
    系統、物聯網系統，總價金為64萬元，原告已匯款35萬元訂
    金予被告，被告於109年5月15日將貨櫃運至彰化縣田尾鄉原
    告之租地處等事實，業據其提出預銷期銷售合約書、郵政跨
    行匯款申請書、被告廣告資料等為證（見本院卷第25、26、
    89頁），且為被告所不爭執，應堪認為真實。
　㈡原告主張系爭產品有推水系統或者物聯網系統、電源供應器
    的不斷電裝置、打氣幫浦故障等瑕疵，致原告於109年9月18
    日進第一批金目鱸魚苗養殖死亡，向被告反應缺失後，被告
    屢次修正電腦或更新設備不見成效之事實，為被告所否認，
    辯稱系爭產品仍處於開發階段云云。經查，系爭產品為養魚
    貨櫃，依被告廣告資料記載「單箱即可成為一完整系統，初
    期投入資金少，養殖魚種彈性大」，自應具有可供養魚之通
    常效用。而依原告所提兩造LINE對話記錄，原告確曾陸續向
    被告反應系爭產品故障，造成魚隻大量死亡問題（見本院卷
    第135-287頁），故原告主張系爭產品有瑕疵，應為可採。
　㈢按因可歸責於債務人之事由，致為不完全給付者，債權人得
    依關於給付遲延或給付不能之規定行使其權利。因不完全給
    付而生前項以外之損害者，債權人並得請求賠償。民法第22
    7條定有明文。查原告已發函通知被告其因系爭產品有瑕疵
    ，依民法第254條規定解除契約，請求返還訂金及賠償損害
    之事實，有原告所提律師函、掛號郵件收件回執可證（見本
    院卷第29-35頁）。本件被告所提出之給付既有瑕疵，業經
    原告解除契約，依民法第259條規定，原告得請求被告返還
    訂金35萬元，並依上開規定請求被告賠償其損害。查原告主
    張其因被告不完全給付，致受有支出租地租金、押金、整地
    費用、另外購買倉庫貨櫃及吊車、台中倉庫貨櫃拖車運費、
    養魚貨櫃拖車運費、蓄水池魚網租地魚網、場地水電鋪設、
    魚飼料、魚苗等損害共38萬元等事實，業據其提出收據、估
    價單、請款單、匯款申請書、出貨單、土地租用契約書、現
    場照片等為證（見本院卷第37-49、97-131頁），且為被告
    所不爭執，應為可採。故原告主張被告應給付其73萬元（35
    萬元+38萬元），應屬有據。
　㈣綜上所述，原告請求被告給付73萬元，及自起訴狀繕本送達
    翌日即110年2月2日起至清償日止，按年息5%計算之法定遲
    延利息，為有理由，應予准許。
六、兩造分別陳明願供擔保聲請宣告假執行及免為假執行，均無
    不合，爰分別酌定相當擔保金額宣告之。
七、訴訟費用負擔之依據：民事訴訟法第78條。
中　　華　　民　　國　　110 　年　　8 　　月　　12　　日
                  民事第三庭    法　官　羅秀緞
以上正本係照原本作成。
如對判決上訴，應於判決送達後20日內向本院提出上訴狀。如委
任律師提起上訴者，應一併繳納上訴審裁判費。
中　　華　　民　　國　　110 　年　　8 　　月　　12　　日
                                書記官　蔡忻彤